臺灣高等法院花蓮分院刑事判決　　　　　　　　　 九十四年度上易字第八十二號
　　上　訴　人　臺灣花蓮地方法院檢察署檢察官
　　被　　　告　甲○○
右列上訴人因被告違反毒品危害防制條例案件，不服台灣花蓮地方法院九十四年度易
字第五十四號中華民國九十四年五月十日第一審判決（起訴案號：台灣花蓮地方法院
檢察署九十四年度偵字第二０八號，併辦案號：九十四年度毒偵字第五一五、五一六
號），提起上訴，本院判決如左：
    主  文
原判決撤銷。
甲○○連續施用第二級毒品，累犯，處有期徒刑壹年肆月。扣案之吸食器壹組、玻璃
球壹個、安非他命零點公克均沒收並銷燬之。
    事  實
一、甲○○前因施用毒品案件，經原審法院裁定送觀察、勒戒後，認無繼續施用毒品
    之傾向，經同院於八十七年九月十七日，以八十七年度易字第三四二號判決免刑
    確定。再因施用第二級毒品安非他命，經裁定送觀察、勒戒後，認有繼續施用毒
    品之傾向，而送戒治處所強制戒治，檢察官並聲請簡易判決處刑，經同院簡易庭
    於八十九年十二月二十七，以八十九年度林簡字第三五號判處有期徒刑四月確定
    ，再因施用毒品案件，經同院九十年十一月二十六日，以九十年度易字第五七八
    號判決有期徒刑八月確定在案，甫於九十二年七月二十九日執行完畢，猶不知悔
    改。復基於施用安非他命之概括犯意，自九十二年十二月某日起，至九十三年十
    一月十七日止，連續在花蓮縣光復鄉○○村○○路四三八號之住所或花蓮縣壽豐
    鄉米棧附近之檳榔園，一個月約三、四次，以放置安非他命於錫箔紙或吸食器上
    燒烤之方式，多次施用安非他命，經警於九十三年十一月十七日採尿送鑑定呈安
    非他命陽性反應，始查悉上情。甲○○又基於同一概括犯意，於九十三年十二月
    二十日十六時三十分，經警持搜索票在其住所搜索，當場在其住宅廚房廚櫃內查
    獲吸食器一組、玻璃球一支、及在餐桌上新樂園香煙內查獲安非他命０．三公克
    ，經採尿送驗呈安非他命陽性反應，再於九十四年一月二十日在其住宅施用安非
    他命，經警於同日廿三時許採尿送鑑定呈安非他命陽性反應而查獲。
二、案經花蓮縣警察局移送臺灣花蓮地方法院檢察署檢察官偵查起訴。
    理  由
一、被告甲○○於右揭時間、地點多次施用第二級毒品安非他命之事實，迭據其於警
    詢及本院審理中坦承不諱，被告於前揭時間為警查獲時採集之尿液，經送驗結果
    呈安非他命陽性反應，此有慈濟大學濫用藥物檢驗中心檢驗總表、毒品案件尿液
    檢體採集送驗紀錄表各一份在卷可稽，及扣案之吸食器一組、玻璃球一個、安非
    他命０．三公克可資佐證，被告前開自白與事實相符，堪予採信。被告前因施用
    毒品案件，經原審法院裁定送觀察、勒戒後，認無繼續施用毒品之傾向，經該院
    以八十七年度易字第三四二號判決免刑確定。又因施用安非他命，經裁定送觀察
    、勒戒後，認有繼續施用毒品之傾向，而送戒治處所強制戒治，檢察官並聲請簡
    易判決處刑，經該院簡易庭以八十九年度林簡字第三五號判處有期徒刑四月確定
    ，再因施用毒品案件，經該院以九十年度易字第五七八號判決有期徒刑八月確定
    在案，有該院八十七年度易字第三四二號、九十年度易字第五七八號刑事判決書
    及台灣高等法院被告前案紀錄表各一份在卷可查，本案事證明確，被告犯行堪予
    認定，應依法論科。
二、核被告所為，係犯毒品危害防制條例第十條第二項施用第二級毒品罪。其施用安
    非他命前後持有安非他命之低度行為，應為施用安非他命之高度行為所吸收，應
    不另論罪；又其先後多次施用安非他命之犯行，時間緊接，所犯係構成要件相同
    之罪，顯係基於概括犯意而為之，應依連續犯之規定論以一罪，並加重其刑。被
    告有事實欄所示之前科，並於九十二年七月二十九日執行完畢，有台灣高等法院
    被告前案紀錄表一份在卷可查，其於五年內再犯本件有期徒刑以上之罪，為累犯
    ，應依刑法第四十七條規定遞加重其刑。原審據以論科固非無見，惟查被告另於
    九十三年十二月二十日及九十四年一月二十日連續施用安非他命，原審未及併予
    審理，自有可議。檢察官上訴意旨執此指摘為有理由，自應將原判決撤銷改判。
    爰審酌被告有竊盜及毒品等前科，素行不佳，其犯罪之動機、手段、施用毒品時
    間、施用次數、施用毒品係對自己身體之殘害，及其犯罪後坦承犯行，態度尚稱
    良好等一切情狀，量處如主文第二項所示之刑，扣案之安非他命０．三公克、吸
    食器一組、玻璃球一個為專供施用毒品之器具，依法均應沒收銷燬，併宣告之。
三、公訴意旨雖認被告自九十二年年中起至九十二年十二月間某日，多次施用安非他
    命，亦涉犯毒品危害防制條例第十條第二項施用第二級毒品罪，然為被告所否認
    ，此外，公訴人復未提出其他證據以資證明被告前開犯行，被告此部分之犯罪自
    屬不能證明，惟公訴人認被告此部分犯行與前開論罪部分，有連續犯之裁判上一
    罪關係，爰不另為無罪之諭知。
據上論斷，應依刑事訴訟法第三百六十九條第一項後段、第三百六十四條、第二百九
十九條第一項前段，毒品危害防制條例第十條第二項、第十八條第一項前段，刑法第
十一條前段、第五十六條、第四十七條判決如主文。
本案經檢察官崔紀鎮到庭執行職務。
中      華      民      國    九十四        年      七    月    十四    日
                                  審判長法官  謝  志  揚
                                        法官  賴  淳  良
                                        法官  莊  謙  崇
右正本證明與原本無異。
本件不得上訴。
                                        書記官  李  德  霞
中      華      民      國    九十四        年      七    月    十四    日
附錄本判決論罪科刑法條：
毒品危害防制條例第十條第二項：
施用第二級毒品者，處三年以下有期徒刑。
